# **NATALIA NAVARRO**

San Martín, Buenos Aires, Argentina | nataliasoledadnavarro@gmail.com | <u>11 6173 7665</u>

LinkedIn: <a href="https://linkedin.com/in/nataliasoledadnavarro">https://linkedin.com/in/nataliasoledadnavarro</a>

Portfolio: <a href="https://natalia-navarro.vercel.app/">https://natalia-navarro.vercel.app/</a>
GitHub: <a href="https://github.com/Nataliasoledadnavarro">https://github.com/Nataliasoledadnavarro</a>

#### **RESUMEN PROFESIONAL**

Frontend Developer con sólida experiencia en React y participación activa en proyectos con Angular e Ionic. En mi rol actual en ELDAR lidero el equipo frontend, el cual formé desde cero, definiendo roles, procesos y buenas prácticas.

Además de desarrollar en React, coordiné proyectos con otras tecnologías, gestionando tareas, acompañando al equipo y manteniendo trato directo con el cliente. Me identifico con un liderazgo cercano, orientado a la colaboración, la mejora continua y la calidad del producto.

## **HABILIDADES TÉCNICAS**

## Lenguajes y frameworks:

HTML, CSS, JavaScript, React, Next.js, Angular, Ionic, Sass Librerías y Ul frameworks:

Material UI, Bootstrap, Tailwind, Bulma, PrimeReact, Shadon

#### Herramientas de control de versiones:

Git. GitHub. GitLab

## Calidad y automatización:

SonarQube, Jenkins

Gestión de proyectos:

Jira, Scrum

#### **EXPERIENCIA PROFESIONAL**

### Software Engineer | ELDAR | https://www.eldars.com.ar/

may 2022 - actual

Lidero el equipo frontend en el desarrollo de múltiples proyectos, participando activamente en decisiones técnicas, definición de arquitectura, desarrollo de funcionalidades y coordinación con UX, backend y producto para asegurar soluciones integradas y de calidad.

## Desarrolladora freelance | 42nd.co | https://42nd.co

ene - mar 2022

Colaboración y mantenimiento de producto web.

#### **Tutora particular Frontend**

sep 2021 - may 2022

Acompañamiento personalizado a dos personas en su formación como desarrolladora

#### Psicóloga Social y Puericultora

2010 - 2023

Coordinación de equipos con enfoque psicosocial, promoviendo la comunicación, la colaboración y el fortalecimiento de vínculos grupales. Formación orientada al desarrollo de habilidades blandas clave como la escucha activa, la empatía y el trabajo interdisciplinario, con mirada estratégica para facilitar procesos colectivos.

# **FORMACIÓN**

Programación Frontend | ADA ITW | https://adaitw.org | 400 hs

2021 - 2022

Introducción a UX | Educación IT | 12 hs

2023

Puericultura | ACADP

2013 - 2015

Psicología Social | CAEPS

2007 - 2010